【裁判字號】    98,簡上,42
【裁判日期】    980220
【裁判案由】    違反保護令罪等
【裁判全文】
臺灣高雄地方法院刑事判決              98年度簡上字第42號
上  訴  人
即  被  告  甲○○
上列上訴人因違反保護令罪案件，不服本院高雄簡易庭中華民國
97年12月12日97年度審簡字第7170號簡易判決（聲請簡易判決處
刑案號：97年度速偵字第517 號），提起上訴，本院管轄之第二
審合議庭判決如下：
    主  文
上訴駁回。
甲○○緩刑貳年，緩刑期內付保護管束。
    事實及理由
一、本案犯罪事實、證據及理由，除補充被告於本院審理時之自
    白外，其餘均引用附件原審判決之記載。
二、被告上訴意旨略以：其已與被害人乙○○達成和解，請求撤
    銷原判決從輕處罰或諭知緩刑，給予自新機會等語。
三、按法官於有罪判決中，究應如何量處罪刑，為實體法賦予審
    理法官裁量之刑罰權事項，法官行使此項裁量權，自得依據
    個案情節，參諸刑法第57條所定各款犯罪情狀之規定，於該
    法定刑度範圍內，基於合義務性之裁量，量處被告罪刑，此
    項量刑之裁量權，乃憲法所保障法官獨立審判之核心，法院
    行使此項裁量權，雖非得任意為之，仍應受一般法律原理原
    則之拘束，即仍須符合法律授權之目的、法律秩序之理念、
    國民法律感情及一般合法有效之慣例等規範，尤其應遵守比
    例原則及平等原則之意旨，否則即可能構成裁量濫用之違法
    （最高法院86年度台上字第7655號判決參酌）。如非有裁量
    逾越或裁量濫用之明顯違法情事，自不得擅加指摘其違法或
    不當，即使上級法院對下級法院裁量權之審查，亦應同此標
    準，此不僅在保障法官不受任何制度外之不當干涉，更保障
    法官不受制度內的異質干涉，此方符憲法第80條所宣示獨立
    審判之真義；易言之，量刑輕重係屬事實審法院得依職權自
    由裁量之事項，苟已斟酌刑法第57條各款所列情狀而未逾越
    法定刑度，不得遽指為違法（最高法院72年台上字第6696號
    、75年台上字第7033號判例可資參照）。又在同一犯罪事實
    與情節，如別無其他加重或減輕之原因，下級審量定之刑，
    亦無過重或失輕之不當情形，則上級審法院對下級審法院之
    職權行使，原則上應予尊重（最高法院85年度台上字第2446
    號判決可資參酌）。經查：原審以被告所為係犯家庭暴力防
    治法第61條第1 款、第2 款之違反保護令罪，並審酌被告前
    已違反上開民事保護令，經本院判處拘役15日，猶不知悔改
    ，復猶恣意對被害人實施施加騷擾，顯然法治觀念淡薄，並
    斟酌被告犯罪之動機、目的、手段、職業、家庭狀況及智識
    程度等一切情狀，量處拘役55日，暨諭知以新臺幣1,000 元
    折算1 日之易科罰金折算標準，其認事、用法均無違誤，且
    量刑亦無裁量逾越或濫用之情事，是被告上訴意旨指摘原審
    量刑過重，請求撤銷改判較輕之刑，為無理由，應予駁回。
四、另查，被告未曾因故意犯罪而受有期徒刑以上刑之宣告，有
    臺灣高等法院被告前案紀錄表1 份在卷可憑，茲念其僅因一
    時失慮，致罹刑典，且其已與被害人乙○○達成和解，有和
    解書影本1 份在卷可參（見本院簡上卷第6 頁）；另被害人
    於本院庭訊時又陳稱其與被告現仍維持夫妻關係，被告現今
    並無對其施暴，而其與被告共有6 名子女亟需撫養，希望能
    給予被告緩刑並付保護管束之處分等語，有審判筆錄附卷足
    稽（見本院簡上卷第25頁反面），是被告經此偵審程序，應
    知所警惕，諒無再犯之虞，因認本案對被告所處之刑，以暫
    不執行為當，爰依刑法第74條第1 項第1 款之規定予以宣告
    緩刑2 年，以勵自新，並依家庭暴力防治法第38條第1 項之
    規定，諭知緩刑期內付保護管束。
據上論斷，應依刑事訴訟法第455 條之1 第1 項、第3 項、第
364 條、第368 條、第373 條，刑法第74條第1 項第1 款，家庭
暴力防治法第38條第1 項，判決如主文。
本案經檢察官丙○○到庭執行職務。
中    華    民    國    98    年     2    月    20    日
                  刑事第十二庭  審判長法  官  洪碩垣
                                      法  官  施介元
                                      法  官  葉文博
以上正本證明與原本無異。
不得上訴。
中    華    民    國    98    年     2    月    20    日
                                      書記官  李柏親
附錄本判決論罪科刑所適用之法條全文：
家庭暴力防治法第61條
違反法院依第14條第1 項、第16條第3 項所為之下列裁定者，為
本法所稱違反保護令罪，處3 年以下有期徒刑、拘役或科或併科
新臺幣10萬元以下罰金：
一、禁止實施家庭暴力。
二、禁止騷擾、接觸、跟蹤、通話、通信或其他非必要之聯絡行
    為。
三、遷出住居所。
四、遠離住居所、工作場所、學校或其他特定場所。
五、完成加害人處遇計畫。
家庭暴力防治法第38條
犯家庭暴力罪或違反保護令罪而受緩刑之宣告者，在緩刑期內應
付保護管束。
法院為前項緩刑宣告時，得命被告於付緩刑保護管束期間內，遵
守下列一款或數款事項：
一、禁止實施家庭暴力。
二、禁止對被害人為騷擾、接觸、跟蹤、通話、通信或其他非必
    要之聯絡行為。
三、遷出被害人之住居所。
四、遠離下列場所特定距離：被害人之住居所、學校、工作場所
    或其他被害人或其特定家庭成員經常出入之特定場所。
五、完成加害人處遇計畫。
六、其他保護被害人或其特定家庭成員安全之事項。
法院依前項第5 款規定，命被告完成加害人處遇計畫前，得準用
第14條第2 項規定。
法院為第1 項之緩刑宣告時，應即通知被害人及其住居所所在地
之警察機關。
受保護管束人違反第2 項保護管束事項情節重大者，撤銷其緩刑
之宣告。


司法院資訊處製作；財團法人民間司法改革基金會備份。
